臺灣高雄地方法院刑事判決
111年度審訴字第637號
公  訴  人  臺灣高雄地方檢察署檢察官
被      告  謝玉梅



上列被告因毒品危害防制條例案件，經檢察官提起公訴（111年
度偵字第15089號），因被告於準備程序進行中，就被訴事實為
有罪之陳述，經受命法官告知簡式審判程序之旨，並聽取被告、
辯護人與公訴人之意見後，由本院合議庭裁定由受命法官獨任依
簡式審判程序審理，判決如下：
    主  文
謝玉梅持有第二級毒品純質淨重二十公克以上，處有期徒刑壹年
。扣案如附表編號1至16所示之物，均沒收銷燬。
    事  實
一、謝玉梅明知甲基安非他命係毒品危害防制條例第2條第2項2 
    款所列之第二級毒品，不得非法持有，竟仍基於持有第二級
    毒品甲基安非他命純質淨重20公克以上之犯意，於民國111年
    3月至4月間，在高雄市鳳山區龍成路附近龍成宮，以新臺幣
    （下同）2萬3,000元，向真實姓名年籍不詳，自稱「呂科霖」
    之人購買第二級毒品甲基安非他命5包（後謝玉梅將其分裝
    為16包）而持有之。嗣於111年5月11日17時12分許，謝玉梅
    騎乘車牌號碼000-0000號普通重型機車行經高雄市大寮區力行
    路與鳳林三路口，因闖紅燈為警攔查，警方發現謝玉梅為通緝
    犯予以逮捕，並附帶搜索謝玉梅隨身包包，扣得上開第二級
    毒品甲基安非他命共16包（驗前淨重合計40.945公克，驗餘
    淨重合計40.625公克，驗前總純質淨重35.312公克）、現金
    17萬元及手機1支，而悉上情。
二、案經高雄市政府警察局林園分局報告臺灣高雄地方檢察署檢
    察官偵查起訴。
    理  由
一、程序部分：
　　本件被告謝玉梅所犯非死刑、無期徒刑、最輕本刑為3年以
    上有期徒刑之罪或高等法院管轄第一審案件，其於準備程序
    進行中，就被訴事實為有罪之陳述，經告知簡式審判程序之
    旨，並聽取當事人之意見後，本院認宜進行簡式審判程序，
    爰依刑事訴訟法第273條之1第1項規定，裁定進行簡式審判
    程序。又因改行簡式審判程序之故，依刑事訴訟法第159條
    第2項之規定，本件不受同法第159條第1項傳聞法則之限制
    ，合先敘明。
二、認定犯罪事實所憑之證據及其理由：
　　上開犯罪事實，業據被告坦承不諱，並有高雄市政府警察局
    林園分局搜索、扣押筆錄、扣押物品目錄表、高雄市立凱旋醫院
    111年6月10日高市凱醫驗字第73498號濫用藥物成品檢驗鑑定
    書及現場蒐證暨扣案物品照片共32張在卷可佐，足認被告前
    揭任意性自白與事實相符，堪予採信。本案事證明確，被告
    上開犯行洵堪認定，應依法論科。
三、論罪科刑：
  ㈠罪名
　　核被告所為，係犯毒品危害防制條例第11條第4項之持有第
    二級毒品純質淨重20公克以上罪。
  ㈡刑之加重、減輕：
　⒈就被告是否該當累犯一事，因公訴意旨及公訴人就此均未為
    主張，遑論具體指出證明方法，參照111年4月27日最高法院
    110年度台上大字第5660號裁定意旨，本院自毋庸依職權調
    查並為相關之認定，併予述明。
　⒉被告曾於警詢中供稱其本案所施用之毒品來源為呂科霖等語
    （警卷第8頁），然臺灣高雄地方檢察署檢察官因被告指述
    呂科霖，另分111年度他字第4510號案件偵辦，因查無犯罪
    嫌疑已結案，故未因被告之供稱而查獲呂科霖等情，有該署
    雄檢信劍111偵15089字第1119075241號函在卷可查。從而，
    本案尚無前揭供出毒品來源，因而查獲其他正犯或共犯之情
    形，自無毒品危害防制條例第17條第1項減刑規定之適用。
  ㈢爰以行為人之責任為基礎，審酌被告其明知毒品乃為法所嚴
    禁，竟無視國家禁令，恣意持有第二級毒品甲基安非他命，
    且持有之數量高達純質淨重35.312公克，數量非微，如流通
    市面，將危害國人身心健康及社會秩序至鉅，且對戒絕毒癮
    危害之公共利益造成潛在危險，所為應予嚴懲。惟念被告犯
    後坦承犯行，兼衡其犯罪動機、教育程度、經濟（涉個人隱
    私，詳卷）、108年間有施用毒品，經法院判決確定並執行
    之前科素行（詳卷附臺灣高等法院被告前案紀錄表），本件
    被告持有第二級毒品之數量等一切情狀，量處如主文所示之
    刑。
四、沒收
  ㈠扣案如附表各編號所示之甲基安非他命共16包，不論屬於犯
    人與否，均應依毒品危害防制條例第18條第1項前段規定，
    沒收銷燬；又包裝上開毒品之包裝袋，乃用以盛裝扣案毒品
    ，衡情該包裝袋與其內毒品難以析離，且無析離之實益與必
    要，應視同毒品，併依同一規定沒收銷燬；至於鑑驗消耗部
    分，既已滅失，毋庸宣告沒收銷燬。
  ㈡至扣案現金17萬、手機1支，均與本案無關，爰不予宣告沒收
    ，附此敘明。
據上論斷，應依刑事訴訟法第273 條之1 第1 項、第284 條之1
、第299 條第1 項前段，判決如主文。 
本案經檢察官簡弓皓提起公訴，檢察官陳宗吟到庭執行職務。
中　　華　　民　　國　　111 　年　　10　　月　　25　　日
                  刑事第五庭    法  官  陳銘珠
以上正本證明與原本無異。
如不服本判決，應於判決送達之日起20日內向本院提出上訴書狀
。
因疫情而遲誤不變期間，得向法院聲請回復原狀。
中　　華　　民　　國　　111 　年　　10　　月　　25　　日
                                書記官  史華齡　　　　　
附錄本判決論罪科刑法條： 
毒品危害防制條例第11條
持有第一級毒品者，處3 年以下有期徒刑、拘役或新臺幣30萬元
以下罰金。
持有第二級毒品者，處2 年以下有期徒刑、拘役或新臺幣20萬元
以下罰金。
持有第一級毒品純質淨重十公克以上者，處1 年以上7 年以下有
期徒刑，得併科新臺幣1 百萬元以下罰金。
持有第二級毒品純質淨重二十公克以上者，處6 月以上5 年以下
有期徒刑，得併科新臺幣70萬元以下罰金。
持有第三級毒品純質淨重五公克以上者，處2 年以下有期徒刑，
得併科新臺幣20萬元以下罰金。
持有第四級毒品純質淨重五公克以上者，處1 年以下有期徒刑，
得併科新臺幣10萬元以下罰金。
持有專供製造或施用第一級、第二級毒品之器具者，處1 年以下
有期徒刑、拘役或新臺幣10萬元以下罰金。
附表   編號 品名、數量 鑑驗結果  1 甲基安非他命1包（含包裝袋1個） 檢出第二級毒品甲基安非他命成分（驗前淨重為1.716公克，驗餘淨重為1.694公克，檢驗前總純質淨重約為1.331公克）  2 甲基安非他命1包（含包裝袋1個） 檢出第二級毒品甲基安非他命成分（驗前淨重為3.672公克，驗餘淨重為3.652公克，檢驗前總純質淨重約為3.047公克）  3 甲基安非他命1包（含包裝袋1個） 檢出第二級毒品甲基安非他命成分（驗前淨重為1.801公克，驗餘淨重為1.782公克，檢驗前總純質淨重約為1.480公克）  4 甲基安非他命1包（含包裝袋1個） 檢出第二級毒品甲基安非他命成分（驗前淨重為1.737公克，驗餘淨重為1.717公克，檢驗前總純質淨重約為1.544公克）  5 甲基安非他命1包（含包裝袋1個） 檢出第二級毒品甲基安非他命成分（驗前淨重為3.754公克，驗餘淨重為3.733公克，檢驗前總純質淨重約為3.510公克）  6 甲基安非他命1包（含包裝袋1個） 檢出第二級毒品甲基安非他命成分（驗前淨重為3.663公克，驗餘淨重為3.644公克，檢驗前總純質淨重約為3.416公克）  7 甲基安非他命1包（含包裝袋1個） 檢出第二級毒品甲基安非他命成分（驗前淨重為1.770公克，驗餘淨重為1.750公克，檢驗前總純質淨重約為1.551公克）  8 甲基安非他命1包（含包裝袋1個） 檢出第二級毒品甲基安非他命成分（驗前淨重為3.042公克，驗餘淨重為3.018公克，檢驗前總純質淨重約為2.162公克）  9 甲基安非他命1包（含包裝袋1個） 檢出第二級毒品甲基安非他命成分（驗前淨重為3.632公克，驗餘淨重為3.611公克，檢驗前總純質淨重約為2.958公克）  10 甲基安非他命1包（含包裝袋1個） 檢出第二級毒品甲基安非他命成分（驗前淨重為1.785公克，驗餘淨重為1.763公克，檢驗前總純質淨重約為1.525公克）  11 甲基安非他命1包（含包裝袋1個） 檢出第二級毒品甲基安非他命成分（驗前淨重為3.742公克，驗餘淨重為3.721公克，檢驗前總純質淨重約為3.155公克）  12 甲基安非他命1包（含包裝袋1個） 檢出第二級毒品甲基安非他命成分（驗前淨重為1.691公克，驗餘淨重為1.670公克，檢驗前總純質淨重約為1.549公克）  13 甲基安非他命1包（含包裝袋1個） 檢出第二級毒品甲基安非他命成分（驗前淨重為3.622公克，驗餘淨重為3.605公克，檢驗前總純質淨重約為3.343公克）  14 甲基安非他命1包（含包裝袋1個） 檢出第二級毒品甲基安非他命成分（驗前淨重為3.765公克，驗餘淨重為3.745公克，檢驗前總純質淨重約為3.432公克）  15 甲基安非他命1包（含包裝袋1個） 檢出第二級毒品甲基安非他命成分（驗前淨重為1.325公克，驗餘淨重為1.308公克，檢驗前總純質淨重約為1.095公克）  16 甲基安非他命1包（含包裝袋1個） 檢出第二級毒品甲基安非他命成分（驗前淨重為0.228公克，驗餘淨重為0.212公克，檢驗前總純質淨重約為0.214公克）